【裁判字號】    97,易,726
【裁判日期】    980206
【裁判案由】    竊盜
【裁判全文】
臺灣基隆地方法院刑事判決               97年度易字第726號
                                       98年度易字第3號
公  訴  人  臺灣基隆地方法院檢察署檢察官
被      告  甲○○
                （另案於臺灣基隆監獄基隆分監執行中）
被      告  丙○○
                    （另案於臺灣基隆監獄執行中）
被      告  乙○○
                    （另案於臺灣基隆監獄執行中）
被      告  丁○○
                    （另案於臺灣基隆監獄執行中）
上列被告因竊盜案件，經檢察官提起公訴（97年度偵字第3407號
、97年度偵字第3736號）及追加起訴（97年度偵字第5312號），
本院判決如下：
    主  文
甲○○竊盜，累犯，處有期徒刑伍月；又結夥三人以上，攜帶兇
器竊盜，累犯，處有期徒刑壹年，扣案之破壞剪壹把沒收之。應
執行有期徒刑壹年肆月，扣案之破壞剪壹把沒收之。
丙○○、乙○○共同攜帶兇器竊盜，均累犯，各處有期徒刑捌月
，扣案之T字型六角扳手壹把沒收之；又結夥三人以上，攜帶兇
器竊盜，均累犯，各處有期徒刑捌月，扣案之破壞剪壹把沒收之
。各應執行有期徒刑壹年貳月，扣案之T字型六角扳手壹支、破
壞剪壹把均沒收之。
丁○○無罪。
    犯罪事實
一 (一)甲○○前因違反國家安全法案件，經臺灣士林地方法院以
     96年度簡字第360號判處有期徒刑3月確定；復因違反臺灣
     地區與大陸地區人民關係條例案件，經本院以93年度訴字
     第628號判處有期徒刑1年，前開二案嗣經臺灣士林地方法
     院以94 年度聲字第292號裁定應執行有期徒刑1年2月確定
     ；復因連續竊盜、侵占案件，經本院以95年度易字第2 號
     判處有期徒刑6月、罰金1,500元確定，前開案件合併計算
     執行期間，於94年3月24日發監執行，於95年5月23日縮短
     刑期假釋出監，所餘刑期並付保護管束，其後，因公共危
     險案件，經本院以95年度基交簡字第253號判處有期徒刑3
     月確定，前開假釋經撤銷執行殘刑（4 年22日）並接續執
     行上開有期徒刑，於96年6 月30日縮刑期滿執行完畢（構
     成累犯）。
   (二)丙○○前因竊盜案件，經臺灣高等法院以94年度上訴字第
     1200號判處有期徒刑1年5月確定，復因詐欺案件，經本院
     以94年度訴字第441號判處有期徒刑1年，嗣經上訴，經臺
     灣高等法院以95年度上訴字第3042號判決駁回上訴而確定
     ，前開二案，經臺灣高等法院以96年度聲字第348 號裁定
     應執行有期徒刑2年2月確定，於96年6 月14日縮短刑期假
     釋出監，假釋期間並付保護管束，嗣後雖經撤銷假釋，惟
     因其所犯上開各罪所處之刑，經同院於96年11月27日以96
     年度聲減字第4566號裁定各減為有期徒刑8月15日、6月，
     應執行有期徒刑11月15日，因已無可執行之殘刑而執行完
     畢（構成累犯）；再因竊盜案件，經本院分別以97年度基
     簡字第1047號判處有期徒刑3月、以97年度基簡字第738號
     判處應執行有期徒刑4 月、97年度基簡字第1396號判處有
     期徒刑6 月，又因違反毒品危害防制條例案件，經本院分
     別以97年度訴字第1306號判處有期徒刑7 月、97年度訴字
     第1430號判處有期徒刑9 月，前開各案接續執行，現仍執
     行中。
   (三)乙○○前因竊盜案件，經臺灣板橋地方法院以93年度易字
     第1034號判處有期徒刑7月確定，於94年4月23日縮刑期滿
     執行完畢；復因違反毒品危害防制條例案件，經本院以94
     年度訴字第927號及95年度訴字第479號判決，分別判處有
     期徒刑8月及7月確定；再因贓物案件，經本院以95年度基
     簡字第595號判決判處有期徒刑4月確定，前開95年度訴字
     第479號及95年度基簡字第595號判決所科之刑，嗣經本院
     以96年度聲減字第92號裁定減刑，並定應執行有期徒刑5
     月15日確定，與94年度訴字第927 號判決所科之刑接續執
     行，於96年7 月16日執行完畢（構成累犯）；其後，又因
     違反毒品危害防制條例案件，分經本院以97年度訴字第70
     3 號判處有期徒刑7月確定、97年度訴字第895號判處有期
     徒刑7月確定、97年度訴字第1167號判處有期徒刑7月確定
     ；再因竊盜案件，經本院分別以97年度基簡字第763號判處
     有期徒刑4月確定、97年度基簡字第835號判處有期徒刑4
     月確定，上開案件接續執行，現仍執行中。
二 詎甲○○、丙○○、乙○○猶不知悔改，而為下列犯行：
 (一)甲○○於97年7 月12日上午8、9時許，於臺北縣貢寮鄉○○
   村○○街76號前，見林雲芝所有停放該處車牌號碼133—DAK
   號重型機車之鑰匙插於機車鑰匙孔未取下，竟意圖為自己不
   法之所有，以該未取下之鑰匙，發動引擎騎走而竊取之，以
   供代步之用。
 (二)乙○○、丙○○97年8月5日晚間8時許，於基隆市○○路249
   巷189號前，見王友訓所有車號CZ-1811號自小貨車停放於該
   處，竟基於意圖為自己不法所有之犯意聯絡，由丙○○在旁
   把風，乙○○持丙○○所有客觀上足以對人之生命、身體、
   安全構成威脅，具有危險性之Ｔ字型六角扳手，先撬開前開
   自小客車之車門後，再以該六角扳手發動自小客車，共同竊
   取該自小貨車得逞後離去。
 (三)97年8月6日凌晨，丙○○駕駛前開竊得之車號CZ-1811 號自
   小貨車搭載乙○○共同前往丁○○位於臺北縣雙溪鄉○○村
   ○○路17號住處借住，巧遇甲○○亦借住丁○○處，而因丙○○、甲○○、乙○○均缺錢花用，遂於同年8月7日上午某
   時在不知情之丁○○住處，商議欲竊取電線以變賣換現，並
   於同日下午1 時許，甲○○、丙○○、乙○○基於意圖為自
   己不法所有之犯意聯絡，共同駕駛車號CZ—1811號自小貨車
   （起訴書誤載僅由丙○○、乙○○共同駕駛車號CZ—1811號
   自小貨車，業據蒞庭檢察官於本院98年1 月19日審理中當庭
   更正），攜帶丙○○所有客觀上足以對人之生命、身體、安
   全構成威脅，具有危險性之破壞剪1 把，至臺北縣雙溪鄉牡
   丹村頂坪1之1號附近，由丙○○持破壞剪剪取路旁之路燈電
   線，甲○○、乙○○負責收取丙○○所剪下之電線，並搬至
   前開自小貨車內。隨後，甲○○等人再將前開竊得之電線，
   運回丁○○前開住處後方之小房間內，並由甲○○、丙○○
   、乙○○分持美工刀削去電線外皮，留下銅線後，將部分銅
   線，變賣與不知情之資源回收商，變賣所得新臺幣（下同）
   2,000 元，則用以購買食物、飲料等物而花用殆盡。嗣於同
   日（7日）晚間7時許，警員至丁○○家中盤查並搜索，查獲
   黑色手提袋1只（內有美工刀3支、腳踏安全鐵10支、黑色梅
   花鐵10支、破壞剪1支、T字六角板手1支、扳手1支）及規格
   14mm之銅線30米，復於同日晚間同日（7日）8時許，在屋外
   查獲車號133—DAK號重型機車及車號CZ—1811號自小客貨車
   。翌日（即97年8月8日）下午4 時30分許，乙○○、甲○○
   再回到臺北縣雙溪鄉○○村○○路17號屋外溪旁草叢裡，撿
   拾7 日預藏之一部分銅線，欲為轉賣，而為埋伏之警員當場
   查獲，並扣得規格14mm之已剝皮銅線116.25公尺，始悉上情
   。
三 案經臺北縣政府警察局瑞芳分局報告臺灣基隆地方法院檢察
   署檢察官偵查起訴及追加起訴。
    理  由
壹、程序部分：
一  按數人共犯一罪或數罪者，為相牽連之案件；數同級法院管
    轄之案件相牽連者，得合併由其中一法院管轄；於第一審辯
    論終結前，得就與本案相牽連之犯罪或本罪之誣告罪，追加
    起訴，刑事訴訟法第7條第2款、第6條第1項、第265條第1項
    分別定有明文。查被告乙○○與同案被告丙○○共同為犯罪
    事實二(二)所載之竊盜犯行，為數人共犯一罪之相牽連案件，
    同案被告丙○○業經臺灣基隆地方法院檢察署檢察官提起公
    訴（97年度偵字第3407號、97年度偵字第3736號），本院分
    案以97年度易字第726號審理，被告乙○○由檢察官於第一
    審辯論終結前追加起訴，核與上開規定相符，本院自有管轄
    權，合先敘明。
二  被告以外之人於審判外之言詞或書面陳述，除法律有規定者
    外，不得作為證據；又被告以外之人於偵查中向檢察官所為
    之陳述，除顯有不可信之情況者外，得為證據；再被告以外
    之人於審判外之陳述，雖不符合刑事訴訟法第159條之1至第
    159條之4之規定，而經當事人於審判程序同意作為證據，法
    院審酌該言詞陳述或書面陳述作成時之情況，認為適當者，
    亦得為證據，而當事人、代理人或辯護人於法院調查證據時
    ，知有上開不得為證據之情形，而未於言詞辯論終結前聲明
    異議者，視有前項之同意，刑事訴訟法第159條第1項、第15
    9條之1第2項及第159條之5分別定有明文。經查：
 (一) 證人林雲芝、王友訓、王天儀、藍榮鎮於警詢中之陳述，雖
    係被告以外之人於審判外之陳述而屬傳聞證據，惟公訴人、
    被告甲○○、丙○○、乙○○、丁○○於本院審判程序中對
    於上開證人於審判外陳述之證據能力，均表示沒有意見，且
    迄於言詞辯論終結前亦未聲明異議。本院審酌證人林雲芝、
    王友訓、王天儀、藍榮鎮警詢筆錄之記載，並無不正取供之
    情事，且證人於警詢時並無具結之可能，是就該審判外言詞
    陳述作成時之情況，應認為適當，依刑事訴訟法第159條之5
    規定意旨，具有證據能力。
 (二) 共同被告丙○○、乙○○於偵查中以證人身分向檢察官所為
    之證述，固屬被告甲○○、丁○○以外之人於審判外之言詞
    陳述，惟檢察官係國家公務員，代表國家偵查犯罪，實行公
    訴，而實務運作時，檢察官向被告以外之人所取得之陳述，
    原則上均能遵守法律規定，不致違法取供，其可信度極高，
    此外，復無其他顯不可信情況，而證人丙○○、乙○○亦經
    依法具結在案，是就該審判外之言詞陳述應認依刑事訴訟法
    第159條之1第2項具有證據能力。
 (三) 贓物認領保管單4 紙、臺北縣政府警察局瑞芳分局扣押物品
    目錄表2 份均係公務員職務上製作之紀錄文書、證明文書，
    且查無顯不可信之情況，合於刑事訴訟法第159條之4第1 款
    之情形，得為證據。
 (四) 扣案之破壞剪、T字型六角扳手各1把，為被告丙○○所有，
    供竊取電線1批及車號CZ—1811 號自小貨車所用之物，為警
    依法扣押，至卷附現場勘查照片、扣案工具照片，為機械錄
    取之影像，均非供述證據，自無傳聞證據法則之適用，惟非
    公務員違法取得，亦具有證據能力，併此敘明。
貳、有罪部分：
一  訊據被告甲○○就犯罪事實二(一)坦承不諱，核與被害人林雲
    芝指訴其所有車牌號碼133—DAK號重型機車遭竊情節相符；
    而共同被告丁○○、乙○○亦皆供稱彼等有見到甲○○騎乘
    該部車牌號碼133—DAK號重型機車，且時間約有1 個月等語
    ，核與共同被告丙○○所稱：伊於97年8月6日凌晨至丁○○
    家借住前，即曾在瑞芳見過甲○○騎乘前開機車等情互核相
    符，且證人王天儀亦證稱：甲○○係騎乘前開機車至其兄丁○○家中借住等語，堪認被告甲○○確有使用前開遭竊之機
    車無訛；此外，並有贓物認領保管單1紙（97年度偵字第373
    6 號卷第55頁）、臺北縣政府警察局瑞芳分局現場勘查前開
    機車照片4 張（97年度偵字第3736號卷第65頁、第66頁）在
    卷可佐，足認被告甲○○自白與事實相符，其竊盜之犯罪事
    證明確，應依法論科。
二  被告丙○○、乙○○就犯罪事實二(二)所載犯行供承無訛，核
    與被害人王友訓指訴其所有車號CZ-1811 號自小貨車遭竊乙
    情相符；而共同被告甲○○、丁○○亦皆供稱：被告丙○○
    、乙○○於97年8月6日凌晨至丁○○家借住時，即開著車號
    CZ-1811號的自小貨車來等語，核與證人王天儀所稱：車號C
    Z-1811號自小貨車是丙○○伊與乙○○在97年8月6日一起開
    來丁○○家之證詞互核一致；復有贓物認領保管單1 紙（97
    年度偵字第3736號卷第54頁）、臺北縣政府警察局瑞芳分局
    現場勘查前開自小貨車照片6 張（97年度偵字第3736號卷第
    67頁至第69頁）及扣案Ｔ字型六角扳手在卷可佐，足認被告
    丙○○、乙○○自白與事實相符，彼等犯罪事證明確，竊盜
    犯行應堪認定。
三  訊據被告丙○○、乙○○就犯罪事實二(三)所載犯行坦承不諱
    ，核與證人藍榮鎮證述臺北縣雙溪鄉牡丹村頂坪1之1號附近
    路燈電線遭竊、證人王天儀證述伊有看見彼等將電線搬運回
    來並在屋後削電線皮等情相符；復有臺北縣政府警察局瑞芳
    分局扣押物品目錄表、贓物認領保管單各2 份、電線遭竊現
    場之勘查及查獲照片8 張（見97年度偵字第3736號卷第52頁
    、第53頁、第61頁至第64頁；97年度偵字第3407號卷第15頁
    、第16頁）、扣案之破壞剪1 把足佐，堪認被告丙○○、乙○○之自白與犯罪事實相符，彼等竊盜犯行，應堪認定。被
    告甲○○就犯罪事實二(三)部分，固坦承有幫忙被告丙○○、
    乙○○削電線外皮，惟矢口否認有何竊盜犯行，先辯稱：伊
    並未參與竊取電線，是看到丁○○在幫削電線皮，伊才幫忙
    削，其後復辯稱：伊雖有與丙○○、乙○○共同駕車至前開
    電線遭竊現場，並共同返回丁○○之住處後，幫忙削電線外
    皮，但伊並未參與竊取電線，是丙○○、乙○○在車上才商
    議要去竊取，但伊並未下車云云。經查：
  (一)被告乙○○以證人身分於本院審理中結證稱：97年8月7日上
    午，伊與甲○○、丙○○聊天，聊到要去偷竊，3 人達成共
    識後，就與甲○○、丙○○一起駕車到台北縣雙溪鄉牡丹村
    頂坪1之1號附近竊取路燈電線，由丙○○持破壞剪剪電線，
    伊與甲○○負責收取電線，之後返回丁○○家的小房間，伊
    與甲○○、丙○○一起削電線皮等語（見本院98年1 月19日
    審理筆錄第4頁至第6頁），核與被告丙○○以證人身分結證
    稱：伊有與乙○○、甲○○在97年8月7日上午於丁○○家中
    後方小房間討論要去偷竊，之後便與乙○○、甲○○一起去
    台北縣雙溪鄉牡丹村頂坪1之1號附近竊取路燈電線，由伊持
    破壞剪剪電線，乙○○、甲○○則在負責收取電線，並將變
    賣電線所得，用以購買食物分食等語（見本院98年1 月19日
    審理筆錄第9 頁、第10頁、12頁）互核相符；復被告丁○○
    亦分別以被告、證人身分先後供稱：伊於97年8月7日有看到
    被告甲○○、丙○○、乙○○3 人一起駕車外出，當天下午
    他們3 人一起開車載著電線回來，伊就跟他們說叫他們不要
    亂來等語（見本院97年11月21日準備程序筆錄第6頁、98年1
    月22日審理筆錄第19頁、第20頁），是被告甲○○有與丙○○、乙○○共同前往台北縣雙溪鄉牡丹村頂坪1之1號附近竊
    取路燈電線乙情昭然甚明，被告甲○○辯稱伊未參與竊取電
    線等詞，顯不可採。
  (二)再被告甲○○另辯稱：伊固有與丙○○、乙○○共同駕車至
    前開電線遭竊現場，但伊並未參與竊取電線，是丙○○、乙○○在車上才商議要去竊取云云，惟被告甲○○於本院審理
    中供稱：97年8月7日伊在丁○○家小房間的門口有聽到丙○○、乙○○討論要去偷電線的事情，但伊並未參與討論，而
    在同日下午1 時許，丙○○、乙○○邀我一起去，伊就上車
    ，是丙○○、乙○○將電線拿上車時，伊才看到電線云云，
    是被告甲○○先辯稱：伊於上車後始知悉丙○○、乙○○欲
    竊取電線，後又改稱：伊在丁○○家小房間的門口有聽到丙○○、乙○○討論要去偷電線的事情，但伊並未參與，因丙○○、乙○○邀伊一起去，伊就上車共同前往，其先後供述
    顯然不一，尚難遽採；且衡以常情，若被告甲○○未同意與
    丙○○、乙○○共同竊取電線，何以在聽聞被告丙○○、乙○○討論竊盜情事之後，仍與丙○○、乙○○共同駕車至前
    開竊案現場？又即便於車上始知悉丙○○、乙○○欲行偷竊
    之事，被告甲○○大可表示反對，並下車離去，何以仍共同
    到達竊盜現場？且到達竊取電線現場後，竟未予離去，反在
    車上等待，俟丙○○、乙○○竊畢，將電線搬上車，3 人再
    共同返回丁○○家中，一起削電線外皮？諸此種種，皆悖常
    理，是以，被告丁○○前揭所辯，均無足採。
  (三)綜上，被告甲○○、丙○○、乙○○有為犯罪事實二(三)所載
    犯罪行為甚明，本件事證明確，被告甲○○、丙○○、乙○○所為竊盜犯行，應堪認定。
四  按刑法第321條第1項第3 款之攜帶兇器竊盜罪，係以行為人
    攜帶兇器竊盜為其加重條件，此所謂兇器，其種類並無限制
    ，凡客觀上足對人之生命、身體、安全構成威脅，具有危險
    性之兇器均屬之，且祇須行竊時攜帶此種具有危險性之兇器
    為已足，並不以攜帶之初有行兇之意圖為必要（最高法院79
    年臺上字第5253號判例可資參照），查被告丙○○、乙○○
    於行竊時所攜帶之Ｔ字型六角扳手，扳手前端為鐵製物，質
    地堅硬；而被告甲○○、丙○○、乙○○竊取電線時所攜帶
    之破壞剪，前端為鸚哥剪，屬鐵製物，質地堅硬，均據本院
    於97年12月31日準備程序中當庭勘驗如上（見本院97年12月
    31日準備程序筆錄第5頁），是Ｔ字型六角扳手、破壞剪於
    客觀上自足以對人之生命、身體、安全構成威脅，而為兇器
    之一種。是核被告甲○○就犯罪事實二(一)部分，係犯刑法第
    320條第1項竊盜罪；被告丙○○、乙○○就就犯罪事實二(二)
    部分，係犯刑法第321條第3款加重竊盜罪；被告甲○○、丙○○、乙○○就犯罪事實二(三)部分，係犯刑法第321條第3款
    、第4 款在加重竊盜罪；被告丙○○、乙○○就犯罪事實二
    (二)部分有犯意聯絡及行為分擔為共同正犯，而與被告甲○○
    就犯罪事實二(三)部分亦有犯意聯絡及行為分擔，為共同正犯
    。被告3人所犯各罪，犯意各別，行為互殊，應分論併罰。
    公訴意旨就被告丙○○、乙○○之犯罪事實二(二)所犯法條誤
    載為刑法第320條第1項，業據蒞庭檢察官於本院審理中當庭
    更正，本院自無庸變更起訴法條，併此敘明。又被告甲○○
    、丙○○、乙○○有事實欄所示論罪科刑執行完畢情形，有
    臺灣高等法院被告前案紀錄表乙份附卷足憑，其於前案執行
    完畢後5 年內，故意再犯本件有期徒刑以上之罪，均為累犯
    ，各依刑法第47條第1 項加重其刑。爰審酌被告甲○○、丙○○、乙○○正值壯年，不思正途謀生，不知尊重他人財產
    法益而竊盜他人財物，造成他人財產受有損害，暨衡及被告
    丙○○、乙○○犯後坦認犯行，態度良好，被告甲○○飾詞
    否認犯行，及其生活狀況、智識程度、犯罪手段、犯罪所生
    之損害尚非至鉅等一切情狀，各量處如主文所示之刑，併均
    諭知應執行之刑。
五  至扣案之T字型六角扳手1支、破壞剪1 把均為被告丙○○所
    有，分別供犯犯罪事實二(二)、(三)所用之物，業據被告丙○○
    、乙○○敘明在卷，爰依刑法第38條第1項第2款、第3 項宣
    告沒收，其餘扣案之黑色手提袋1只、美工刀3支、腳踏安全
    鐵10支、黑色梅花鐵10支、扳手1 支，並無證據顯示係供本
    案犯罪所用之物，爰不予沒收，併此敘明。
參、無罪部分：
一  公訴意旨另以：被告丁○○與被告丙○○、乙○○、甲○○
    基於犯意之聯絡，意圖為自己不法之所有，推由被告甲○○
    、丙○○、乙○○於97年8月7日下午1時許，駕駛車號CZ—
    1811號自小客貨車，攜帶破壞剪等工具至台北縣雙溪鄉牡丹
    村頂坪1之1號附近，竊取路旁之路燈電線一批，待被告甲○○、丙○○、乙○○將竊得之電線運回被告丁○○位於台北
    縣雙溪鄉○○村○○路17號住處後，由被告丁○○提供場所
    ，並由被告4人分持美工刀等工具削去電線外皮而留銅線，
    並持之加以變賣，變賣所得則購買東西，由被告4人花用殆
    盡，而認被告丁○○涉犯刑法第321條第1項第3款、第4款加
    重竊盜罪等語。
二  按犯罪事實應依證據認定之，無證據不得認定犯罪事實；又
    不能證明被告犯罪者，應諭知無罪之判決，刑事訴訟法第15
    4條第2項及第301條第1項分別定有明文。又事實之認定，應
    憑證據，如未能發現相當證據，或證據不足以證明，自不能
    以推測或擬制之方法，為裁判基礎（最高法院40年臺上字第
    86號判例參照）。另認定犯罪事實所憑之證據，雖不以直接
    證據為限，間接證據亦包括在內；然而無論直接或間接證據
    ，其為訴訟上之證明，須於通常一般之人不致有所懷疑，而
    得確信其為真實之程度者，始得據為有罪之認定，倘其證明
    尚未達到此一程度，而有合理之懷疑存在時，即無從為有罪
    之認定，亦有最高法院76年臺上字第4986號判例可資參照。
三  本件公訴人認被告丁○○涉有刑法第321條第1項第3款、第
    4款之加重竊盜罪嫌，無非係以共同被告甲○○、丙○○、
    乙○○之供述、證人即雙溪鄉公所員工藍榮鎮之證述及失竊
    現場照片、贓物認領保管單及扣案之破壞剪為其主要論據。
    惟訊據被告丁○○堅決否認有何竊取電線及參與削去電線外
    皮情事，並辯稱：97年8月6日凌晨丙○○與乙○○一同前往
    伊位於臺北縣雙溪鄉○○村○○路17號住處借住，斯時，甲○○同時也借住伊家中。同年月7日下午，伊有看見彼等3人
    共同駕車外出，之後當伊坐在住處外的樹下休息時，看到彼
    等3 人將電線運回來，伊從車窗看見車上有電線，就跟彼等
    說，不要亂來，否則要報警，彼等可能因為懷疑本件為伊報
    警，始誣陷伊等語。
四  經查：被告丙○○、乙○○固均曾以被告身分供稱：被告丁○○有參與討論竊取電線事宜，並於事後參與削去電線外皮
    ，被告甲○○亦以被告身分供稱：伊有看到丁○○於屋內幫
    忙削電線外皮等情，然：
 (一) 被告乙○○先於97年8 月13日警詢中供稱：丁○○有參與討
    論竊取電線，但沒有表示意見，也沒有一起去現場竊取電線
    ，但有幫忙削電線外皮等語（見97年度偵字第3736號卷第16
    頁）；復於97年9月16日偵訊時證稱：「（丁○○有無參與
    本件？）他沒有去剪電線，但有參與削電皮，他是屋主」（
    見97年度偵字第3407號卷第50頁）；再於本院97年11月21日
    準備程序中稱：在丁○○住處討論要竊取電線時，伊印象丁○○也是贊成，但沒有明示，丁○○知道伊要去偷電線，而
    電線運回來之後，丁○○也有幫忙削電線外皮等語（見97年
    11月21日準備程序筆錄第3頁、第4頁）；而於本院97年12月
    31日準備程序時則改稱：伊回去想一想，丁○○並沒有幫忙
    削電線皮，是丁○○看到伊在削電線皮，說要幫忙，伊說不
    用了，至於丁○○於討論竊取電線時是否在場，伊忘記了，
    而丁○○是否知道伊去竊取電線，伊也不清楚等語，隨即又
    稱：當時伊因生氣丁○○去報警，而故意說丁○○有共同竊
    盜，伊有告訴甲○○、丙○○，想要陷害丁○○，丁○○應
    該不知道彼等去竊取電線之事等語（見97年12月31日準備程
    序筆錄第4頁、第5頁），是被告乙○○就丁○○究否有參與
    竊取電線及削電線外皮等情，前後供述顯有不一，是否可信
    ，已非無疑。
 (二) 復被告乙○○於本院審理中以證人身分具結證稱：伊與甲○○、丙○○討論要去偷竊時，丁○○並未參與討論，伊與甲○○、丙○○偷完電線回來後，運回丁○○家後方的小房間
    ，丁○○有看到彼等搬電線回來，但不知道彼等在做什麼，
    而只有伊、甲○○及丙○○有削電線，丁○○並未參與削電
    線。伊之前於警詢、偵查中所為之供述及證述均不實在，因
    伊認為警察原本查扣不到犯罪證據，是因丁○○帶警察去房
    間把工具拿出來，伊才被警察帶走，是丁○○出賣伊，所以
    伊於97年8月8日於製作完警詢筆錄從牡丹所放出來後，與丙○○、甲○○在瑞芳國忠附近的一個活動中心外面碰面，並
    說好要拖丁○○下水等語（見本院98年1月19日審判筆錄第4
    頁至第6頁），核與被告丙○○先後被告、證人身分於本院
    陳稱：伊與甲○○、乙○○在丁○○後面的小房間討論竊取
    電線前經過客廳，看到丁○○因腳行動不便，坐在客廳的椅
    子上，丁○○並未參與討論，也沒有參與削去電線皮，伊搬
    運電線回來時，丁○○有看到，但並沒有問電線來源。伊雖
    於警詢及偵查中供稱丁○○有參與討論竊取電線、並幫忙削
    電線外皮，但這部分並非事實，因97年8月7日警察到丁○○
    家後，伊與甲○○跑掉，乙○○於翌日（8 日）做完筆錄，
    從派出所回來後，於同日就跟伊及甲○○說，是丁○○帶警
    察找到犯罪工具，如果丁○○不把工具交給警察，就不會發
    生這件事情，所以伊、乙○○及甲○○就在瑞芳國中附近的
    活動中心外面討論要拖丁○○下水等語（見本院97年12 月
    12日準備程序筆錄第3頁至第4頁、98年1月19日審判筆錄第9
    頁至第11頁）所述相符，且被告丙○○、乙○○均於偵查中
    以證人身分具結證稱：被告丁○○有參與竊取電線等情，若
    非被告丁○○確未參與竊取電線，被告乙○○、丙○○何以
    甘冒偽證之重典，而為相歧異之證述，是被告乙○○、丙○○於本院審理中以證人身分所為之證詞，堪信為真。
 (三) 再被告甲○○亦以證人身分於本院具結證稱：伊與丙○○、
    乙○○在丁○○家後方的小房間削電線外皮，丁○○沒有幫
    忙削，也沒有進來房間，伊固然有於警詢、偵查中供稱丁○○有幫忙削電線皮，但事實上丁○○確實沒有參與，伊之所
    以這樣說，是因伊之後有碰到乙○○，乙○○說這是丁○○
    抖出來的，所以要拖丁○○下水，伊才說丁○○有幫忙削電
    線皮等語（見本院98年1月19日審判筆錄第14頁、第15頁）
    ，其證述核與被告丙○○、乙○○所述一致，是被告丁○○
    辯稱：伊並無與被告甲○○、丙○○、乙○○共同討論竊取
    電線及削電線皮等情，堪為採信。
 (四) 至證人即雙溪鄉公所員工藍榮鎮所證述在臺北縣雙溪鄉○○
    村○○路17號丁○○住處查獲之規格為14mm，長度116.5公
    尺之電線為雙溪鄉公所所有等語（見97年度偵字第3407號卷
    第11頁至第12頁）及卷附之贓物認領保管單（97年度偵字第
    3407號卷第16頁），僅能證明前開電線確為失竊之物，尚不
    足證明前開電線即為被告丁○○所竊，而扣案之破壞剪1把
    固於被告丁○○住處查獲，然該把破壞剪為被告丙○○所有
    ，業據被告丙○○敘明在卷，亦無法以此證明被告丁○○有
    參與竊取電線情事。
五  綜上所述，本件公訴人所提證據資料，尚無從使本院確信被
    告有與被告甲○○、丙○○、乙○○共同基於不法所有之意
    圖而參與竊取台北縣雙溪鄉牡丹村頂坪1之1號附近，竊取路
    旁之路燈電線之事實。此外，復查無其他積極證據，足認被
    告有公訴人所指之犯行，揆諸上開說明，自應為被告無罪之
    諭知。
據上論斷，應依刑事訴訟法第299條第1項前段、第301條第1項前
段，刑法第28條、第320條第1項、第321條第1項第3款、第4款、
第47條第1項、第51條第5款、第38條第1項第2款，刑法施行法第
1條之1，判決如主文。
本案經檢察官張志明到庭執行職務。
中    華    民    國    98    年    2     月    6     日
                  刑事第四庭審判長法官   齊  潔
                                  法官   王慧惠
                                  法官   周霙蘭
以上正本證明與原本無異。
如不服本判決應於收受送達後10日內向本院提出上訴書狀，並應
敘述具體理由；其未敘述上訴理由者，應於上訴期間屆滿後20日
內向本院補提理由書（均須按他造當事人之人數附繕本）「切勿
逕送上級法院」。
中    華    民    國    98    年    2     月    6     日
                               書 記 官   莊智凱
附錄所犯法條
刑法第320條（普通竊盜罪、竊佔罪）
意圖為自己或第三人不法之所有，而竊取他人之動產者，為竊盜
罪，處5年以下有期徒刑、拘役或5百元以下罰金。
意圖為自己或第三人不法之利益，而竊佔他人之不動產者，依前
處斷。
前二項之未遂犯罰之。
刑法第321條（加重竊盜罪）
犯竊盜罪而有左列情形之一者，處6月以上、5年以下有期徒刑：
一、於夜間侵入住宅或有人居住之建築物、船艦或隱匿其內而犯
    之者。
二、毀越門扇、牆垣或其他安全設備而犯之者。
三、攜帶兇器而犯之者。
四、結夥三人以上而犯之者。
五、乘火災、水災或其他災害之際而犯之者。
六、在車站或埠頭而犯之者。
前項之未遂犯罰之。


司法院資訊處製作；財團法人民間司法改革基金會備份。
